【裁判字號】    97,重訴,94
【裁判日期】    980227
【裁判案由】    給付買賣價金
【裁判全文】
臺灣新竹地方法院民事判決              97年度重訴字第94號
原      告  樂揚建設股份有限公司
法定代理人  戊○○
原      告  甲○○
            丁○○
共      同
訴訟代理人  許獻進律師
被      告  辛○○
訴訟代理人  李林盛律師
            王彩又律師
            李明仙律師
上列當事人間給付買賣價金事件，本院於中華民國98年2 月10日
言詞辯論終結，判決如下：
    主      文
被告應給付原告樂揚建設股份有限公司新臺幣貳仟貳佰捌拾萬肆
仟貳佰元；原告甲○○新臺幣伍佰萬伍仟捌佰元；原告丁○○新
臺幣壹仟柒佰壹拾玖萬元，並均自民國九十五年八月十七日起至
清償日止按週年利率百分之五計算之利息。
訴訟費用由被告負擔。
本判決第一項於原告樂揚建設股份有限公司、甲○○、丁○○分
別以新臺幣柒佰陸拾萬元、壹佰陸拾柒萬元及伍佰柒拾萬元供
擔保後，得假執行。但被告如各以新臺幣貳仟貳佰捌拾萬肆仟貳
佰元、伍佰萬伍仟捌佰元、壹仟柒佰壹拾玖萬元為原告樂揚建設
股份有限公司、甲○○、丁○○供擔保，得各免為假執行。
    事實及理由
壹、程序部分：
一、按當事人得以合意定第一審管轄法院。但以關於由一定法律
    關係而生之訴訟為限，民事訴訟法第24條第1 項定有明文。
    。經查本件土地買賣契約書第9 條約定「…如有爭訟，雙方
    合意以標的物所在地之法院為第一審管轄法院處理。」，而
    本件買賣標的物土地位在新竹縣竹東鎮○○段，有該土地買
    賣契約書在卷為憑，是揆諸上開法條之規定，本院自為有管
    轄權之法院，合先敘明。
二、按訴狀送達後，原告不得將原訴變更或追加他訴。但請求基
    礎事實同一，或不甚礙被告之防禦及訴訟之終結者，不在此
    限，民事訴訟法第255 條第1 項第2 款、第7 款分別定有明
    文。又所謂請求之基礎事實同一，係指變更或追加之訴與原
    訴之主要爭點有其共同性，各請求利益之主張在社會生活上
    可認為同一或關連，而就原請求之訴訟及證據資料，於審理
    繼續進行在相當程度範圍內具有同一性或一體性，得期待於
    後請求之審理予以利用，俾先後兩請求在同一程序得加以解
    決，避免重複審理，進而為統一解決紛爭者，即屬之。本件
    原告樂揚建設股份有限公司（下稱樂揚公司）及原告甲○○
    原請求被告應給付原告樂揚公司新臺幣（下同）22,804,200
    元，給付原告甲○○5,005,800 元，並均自民國95年8 月17
    日起至清償日止，按年息5 ％計算之利息；嗣於97年9 月17
    日以書狀主張原告丁○○為92年12月24日合資契約書、94年
    8 月30之土地買賣契約書及95年2 月14日協議書之當事人，
    為此追加丁○○為原告，並變更聲明為：被告應給付原告樂
    揚公司22,804,200元，給付原告甲○○5,005,800 元，給付
    原告丁○○17,190,000元，並均自95年8 月17日起至清償日
    止，按年息5 ％計算之利息。經核，原告此項追加之訴與原
    訴之主要爭點有其共同性，而就原請求之訴訟及證據資料，
    於繼續審理時，在相當程度範圍內具有同一性或一體性，堪
    認為請求之基礎事實同一，且對被告就本件訴訟之防禦方法
    ，或本訴訟訟之終結等，均未有所妨礙，原告所為訴之追加
    ，於法應無不合。是原告上列訴之變更及追加，與首揭規定
    相符，應予准許。
貳、實體部分：
一、原告起訴主張略以：
（一）被告於94年8 月30日向原告樂揚公司、原告甲○○及原告
      丁○○三人購買其等所有之新竹縣竹東鎮○○段81之3 地
      號等44筆土地（下稱系爭土地）持分共500/1000 ， 其中
      屬於原告樂揚公司之土地持分部分為225/1000，屬於原告
      甲○○土地之持分為50/1000 ，屬於丁○○之土地持分部
      分225/1000，有土地買賣契約書及當時之土地買賣所有權
      移轉契約公契可證。其後，契約雙方為變更付款條件，遂
      於95年2 月14日簽立協議書，該協議書除原買賣契約書之
      當事人外，加入臺北市內湖區土地抵押借款人陳淑宜、桃
      苗開發股份有限公司，因而所有原告均依約將土地移轉登
      記予被告，惟被告卻遲遲不依照協議書約定支付尚餘尾款
      45,000,000元，其中尾款屬於原告樂揚公司部分為618/10
      00（含原告甲○○部分），屬於原告丁○○部分為382/10
      00，故依照該比例，屬於原告樂揚公司及甲○○二人之金
      額共27,810,000元，屬於原告丁○○部分之金額共17,190
      ,000 元 ，依照原告樂揚公司及甲○○二人間之內部價金
      分配約定，屬於原告樂揚公司部分之金額為22,804,200元
      ，屬於原告甲○○部分之金額為5,005,800 元。今依據系
      爭協議書第（一）條約定，該款項應於位在臺北市內湖區
      土地抵押權設定完畢次日起算六個月內全部清償，經查臺
      北市內湖區土地抵押權設定登記日為95年2 月16日，故95
      年8 月16日為清償日，被告於清償日到期後卻藉詞推諉，
      原告自得自95年8 月17日起請求遲延利息。為此，原告依
      土地買賣契約書及協議書之約定，請求被告給付買賣價金
      之剩餘尾款，並聲明：1.被告應給付原告樂揚公司22,804
      ,200 元 ，給付原告甲○○5,005,800 元，給付丁○○17
      ,190,000 元 ，並均自95年8 月17日起至清償日止，按週
      年利率百分之五計算之利息。2.訴訟費用由被告負擔。3.
      願供擔保，請准宣告假執行。
（二）對被告抗辯之陳述：
      依系爭合資協議書前言及第3 條第1 項約定，雙方同意出
      資購買系爭土地，並計畫成立新公司興建房屋。但在出資
      購買土地後，證人己○○（承受其父庚○部份）卻將全部
      土地登記在其人頭陳淑宜名下，經原告異議後，己○○方
      按出資比例移轉登記土地之持分予原告，故雙方在合資購
      買土地後，尚未共同經營合夥事業前，即依出資比例移轉
      登記土地之持分給各出資人，合資契約此時已經結算終止
      。退萬步言，後來雙方合意被告以系爭土地買賣契約約定
      之價金購買原告之土地持分，亦可解釋成原、被告雙方（
      含合資契約當事人即證人己○○，其為買賣契約書及協議
      書之被告簽約代理人）於92年12月24日之合資契約書關係
      之權利義務，已經依照買賣契約約定之價金及移轉土地持
      分方式而完成原告部分之退夥結算並終止，原告自能依買
      賣契約行使權利。
二、被告抗辯略以：
（一）緣原告樂揚公司於92年12月24日與原告甲○○之配偶乙○○、丁○○、庚○（被告之父親）簽訂合資契約書（下稱
      系爭合資契約書），約定共同出資500,000,000 元，共同
      購買並開發系爭土地，其中原告樂揚公司占22.5％、丁○○占22.5％、庚○占25％、乙○○占30％，惟實際上係樂
      揚公司占22.5％、丁○○占22.5％、乙○○（即甲○○）
      占5 ％，庚○以被告辛○○名義占10％，被告之兄己○○
      占40％。嗣即依此比例出資，但樂揚公司、丁○○、乙○○及被告辛○○僅共出資160,000,000 元交付己○○，作
      為開發上開土地之費用，上開土地亦依此比例登記樂揚公
      司持分22.5％、丁○○持分22.5％、甲○○持分5 ％、被
      告辛○○持分10％。
（二）依系爭合資契約書第2 條約定，土地款為500,000,000 元
      、開發費為150,000,000 元、細部計劃及水保等費用為15
      ,000,000 元 ，合計665,000,000 元。約定出資金額為50
      0,000,000 元。則兩造出資比例合計60％，應交付300,00
      0,000 元予己○○，但兩造僅共同支付160,000,000 元予
      己○○。嗣於94年8 月間，樂揚公司、丁○○、甲○○及
      被告辛○○向己○○要求退夥，經協商後，己○○同意以
      樂揚公司、丁○○、甲○○及被告辛○○當時出資之160,
      000,000 元之1.6 倍即256,000,000 元去掉尾數6,000,00
      0 元之250,000,000 元價格購回其等之合夥股份。嗣為辦
      理系爭土地之所有權移轉登記事宜，乃於94年8 月30日簽
      訂系爭土地買賣契約書，因己○○借用被告之名義登記，
      故以被告為買方，原告為賣方，惟實際上賣方應尚有被告
      。依此計算，原告樂揚公司之退夥金應為93,750,000元（
      250,000,000 ×22.5/60） 、原告甲○○之退夥金應為20
      ,833,333 元 （250,000,000 ×5/60）、原告丁○○之退
      夥金應為93,750,000元（250,000,000 ×22.5/60） 、被
      告之退夥金應為41,666,667元（250,000,000 ×10/60）
      。故原告之退夥金合計為208,333,333 元。嗣己○○已陸
      續給付原告合計205,000,000 元，故證人己○○僅尚欠原
      告3,333,333元。
（三）依系爭合資契約書第3 條約定，兩造及證人己○○原本約
      定，於本件土地完成細部計劃並經內政部審議通過後，共
      同成立新公司或指定特定對象為本件土地產權登記所有權
      人和起造人。惟因兩造之要求，己○○隨即於93年2 月4
      日將系爭土地按樂揚公司持分22.5％、丁○○持分22.5％
      、甲○○持分5 ％、被告辛○○持分10％移轉登記予渠等
      。系爭土地並未分割，僅係己○○應兩造之要求，而移轉
      土地持分予兩造。系爭土地僅係因合資關係，而按合資比
      例登記在兩造之名下，兩造並未實質取得所有權。又按依
      合資契約書第2 條載，系爭土地之價款為500,000,000 元
      ，兩造占合資比例60％，應出資300,000,000 元，始能取
      得系爭土地60％之持分，惟兩造僅共同出資160,000,000
      元。且依合資契約書第3 條約定，系爭土地登記在兩造名
      下，僅係暫時之狀況而已，俟系爭土地完成細部計劃並經
      內政部審議通過後，兩造及證人己○○尚須共同成立新公
      司或指定特定對象為本件土地產權登記所有權人和起造人
      。是原告主張兩造與己○○之合資關係，已因土地之分割
      登記而結算終結云云，委無足採。
（四）於94年8 月間，確係兩造向證人己○○要求退出合資關係
      而由證人己○○購買渠等之合夥股份。證人己○○同意以
      兩造當時出資之160,000,000 元之1.6 倍即256,000,000
      元去掉尾數6,000,000 元之250,000,000 元價格購回兩造
      之合夥股份，此為當時口頭協議之真義，為辦理原登記在
      兩造名下之系爭土地持分之移轉登記，始有系爭土地買賣
      契約書及協議書之簽訂，因證人己○○借用被告之名義登
      記，故以被告為買方，原告為賣方，惟實際上賣方應尚有
      被告。
（五）按「虛偽意思表示，隱藏他項法律行為者，適用關於該項
      法律行為之規定」，民法第87條第2 項定有明文。查系爭
      土地買賣契約之簽訂，兩造及證人己○○之真意，係兩造
      要求退出合夥關係，而由證人己○○買受兩造之合夥股份
      ，故其隱藏之法律行為係合夥股份之買賣行為，並非系爭
      土地之買賣行為。系爭土地買賣契約之簽訂，僅係為履行
      兩造出售合夥股份予己○○後之土地所有權移轉登記手續
      而已，兩造間並無實質之買賣系爭土地之行為，故原告依
      系爭土地買賣契約，訴請被告給付其系爭款項，依法無據
      ，顯無可採。
（六）綜上所述，原告依買賣關係請求被告給付買賣價金，係屬
      無據等語，資為抗辯。並聲明：1.原告之訴駁回。2.訴訟
      費用由原告負擔。3.如受不利判決，被告願供擔保請准宣
      告免為假執行。
三、本院之判斷
    原告起訴主張兩造於94年8 月30日就系爭土地原告等持分共
    千分之五百訂立買賣契約（下稱系爭土地買賣契約），約定
    價款250,000,000 元。兩造為變更付款條件，並於95年2 月
    14日簽立協議書（下稱系爭協議書），該協議書除原買賣契
    約書之當事人外，加入臺北市內湖區土地抵押借款人陳淑宜
    、桃苗開發股份有限公司，並約定於原告所提出坐落臺北市
    內湖區土地設定抵押權予原告樂揚公司及丁○○完畢次日起
    算6 個月內清償45,000,000元。原告均將系爭土地原告等持
    分共千分之五百移轉登記予被告等情，有原告提出之系爭土
    地買賣契約書（本院卷第22至27頁）、協議書及臺北市○○
    區○○段三小段324 地號土地他項權利證明書（以上均影本
    ）各1 件為證，並有系爭土地原告三人持分共千分之五百移
    轉登記予被告之買賣登記資料1 件（本院卷第202 至267 頁
    ）可按，且為被告所不爭執，堪信為真實。惟被告以上開情
    詞置辯，是本件兩造爭點厥為：兩造所簽訂系爭土地買賣契
    約及系爭協議書係原告將系爭土地共千分之五百之應有部分
    出售予被告抑或兩造向證人己○○請求退夥，原告為移轉土
    地所有權予己○○，而借用被告名義登記而約定，茲審認如
    下：
（一）按稱買賣者，謂當事人約定一方移轉財產權於他方，他方
      支付價金之契約，民法第345 條第1 項定有明文。查：依
      據系爭土地買賣契約第1 條及第2 條以及系爭契約附件清
      冊之記載，已清楚表明兩造就系爭土地以價金250,000,00
      0 元訂立買賣契約。且被告對於系爭買賣契約由證人己○○代理簽立部分並不爭執，而證人己○○亦證述系爭買賣
      契約上「辛○○」及印章係由被告事後簽名蓋印（本院卷
      第99頁）。又原告等名下系爭土地共千分之五百之應有部
      分亦移轉登記至被告名下一節，亦為兩造所不爭執。復被
      告亦已支付共205,000,000 予原告等情，亦有系爭協議書
      以及原告所提出交通銀行總管理處95年2 月10 日 文信發
      字第9521000080號以及被告95年2 月9 日所出具之撥款指
      示同意函（以上均影本）在卷可按（本院卷第14 、15 頁
      ），亦堪認定。則兩造間所簽立系爭買賣契約，依該契約
      文義，以及原為原告名下系爭土地共千分之五百之應有部
      分於系爭土地買賣契約書簽訂後方移轉登記與被告一節；
      及被告已支付共205,000,000 予原告等情而言，系爭土地
      買賣契約顯係約定原告移轉系爭土地共千分之五百之應有
      部分財產權於被告，被告支付價金之契約，依上法律意旨
      ，自應為買賣契約。則係原造主張原告係將系爭土地共千
      分之五百之應有部分出售予被告因而簽訂系爭土地買賣契
      約等情，即為可採信。
（二）被告抗辯於94年8 月間，兩造向證人己○○要求退夥，經
      協商後，證人己○○同意以兩造當時出資之160,000,000
      元之1.6 倍（即256,000,000 元）去掉尾數6,000,000 元
      共250,000,000 元價格購回兩造之合夥股份，為辦理系爭
      土地之所有權移轉登記，乃簽訂系爭土地買賣契約書，因
      證人己○○借用被告之名義登記，故以被告為買方，原告
      為賣方，惟實際上賣方應尚有被告云云，為被告所否認，
      經查：
    1.被告抗辯原告樂揚公司、丁○○與證人即原告甲○○之配
      偶乙○○與證人即被告之父庚○於92年12月24日簽訂合資
      契約書，約定共同出資500,000,000 元，共同購買並開發
      系爭土地，該投資比例定為原告樂揚公司、丁○○各百分
      之二十二點五，證人乙○○百分之三十，證人庚○百分之
      二十五，惟實際上原告樂揚公司、丁○○出資比例為各百
      分之二十二點五，原告甲○○（即證人乙○○）出資比例
      為百分之五，被告出資比例為百分之十等情，有被告提出
      系爭合資契約書影本1 件可按（本院卷第39至50頁），並
      經證人乙○○、丁○○、丙○○到庭證述明確，且為原告
      所不爭執，堪信為真實。至於另外百分之四十投資比例部
      分，由於證人庚○亦到庭證稱其實際出資15,000,000元，
      係以被告名義投資明確（本院卷第272 、273 頁），是上
      揭百分之四十出資應非證人庚○所為。而被告抗辯係由證
      人己○○實際出資，此部分亦經證人己○○到庭證述明確
      （本院卷第96頁），應可採信。又兩造等人於合資購買系
      爭土地後，原係登記在訴外人陳淑宜名下，依兩造之請求
      ，於93年2 月間依原告樂揚公司、丁○○、甲○○，被告
      之出資比例將系爭土地應有部分移轉所有權登記予兩造名
      下，因而原告樂揚公司、丁○○各取得系爭土地百分之二
      十二點五應有部分，原告甲○○取得系爭土地百分之五應
      有部分，被告取得系爭土地百分之十應有部分登記名義等
      情，有系爭土地93年間移轉登記資料在卷可按（本院卷第
      137 至201 頁），且為兩造所不爭執，亦堪信為真實。
    2.於94年間原告等請求退出合資關係，並主張將原告名下系
      爭土地出售，而取回原告等投資款項一節，業經證人乙○○、丁○○及李雪娥到庭證述大致相符，且就原告於94年
      間請求退出合資關係之主張亦與被告抗辯於94年8 月間，
      兩造向證人己○○要求退夥一節大致相合，則上揭合資契
      約關係應已於94年間結算終止等情應可認定。又依兩造以
      及證人己○○所簽立之系爭合資契約而言，系爭土地為該
      合資關係下所有之財產，在合資關係結束前，本應為公同
      共有，是原告主張兩造與證人己○○之系爭合資契約關係
      ，已因土地之分割登記而結算終結云云，並無足採。惟原
      告所取得系爭土地應有部分之比例與原告實際出資比例係
      屬相同，則原告主張請求將系爭土地原告名下應有部分出
      售已取回出資之主張亦合於常理，且此亦與上揭系爭買賣
      契約書內容中原告出售系爭土地應有部分一節相符。復以
      證人乙○○所證述：「（問：投資百分之五股份如何處理
      ？）土地開發有進展，後來與己○○及庚○一家人... 理
      念不同，所以原告樂揚建設股份有限公司、證人丁○○、
      原告甲○○就是我主張賣掉，大家把拆夥投資金額拿回來
      ... 」以及證人鄒雪娥所證述「九十二年到九十四年時間
      很長，開發時很多程序，土地持分人原告樂揚建設股份有
      限公司、證人丁○○、證人乙○○就決意將土地出賣，被
      告辛○○是土地持分人，我們有告知，被告希望繼續有這
      塊地，因為被告土地持分人，被告可以優先購買土地後來
      就簽立此份買賣契約書。九十二年買這塊地，土地尚未開
      發，到了九十四年已經開發走了很多程序，這塊地已經改
      良後的價值，那段時間土地漲價漲的很高，當時有其他人
      要購買，我們以同樣價格賣給被告。」等語以觀，則可認
      定原告應與被告及證人己○○以各自取得系爭土地應有部
      分所有權為出資結算終止合資關係計算標準。綜上所述，
      兩造及證人己○○於94年間應是依照原告將系爭土地應有
      部分移轉予被告，被告則支付約定價金以為實際出資返還
      ，而進行上揭合資關係之出資結算終止一節應堪認定。則
      原告主張兩造以及證人己○○就92年12月24日所簽訂合資
      契約書之權利義務關係，已依照系爭土地買賣契約書約定
      之價金及移轉系爭土地應有部份方式而完成原告部分之退
      夥結算並終止等語，即為可採。
    3.被告抗辯於94年8 月間，兩造向證人己○○要求退夥，證
      人己○○以兩造當時出資之160,000,000 元之1.6 倍（即
      256,000,000 元）去掉尾數6,000,000 元共250,000,000
      元價格購回兩造之合夥股份，乃簽訂系爭土地買賣契約書
      ，因證人己○○借用被告之名義登記，故以被告為買方，
      原告為賣方，惟實際上賣方應尚有被告云云，雖經證人己○○到庭證述大致相符，惟查：
    (1)證人己○○於系爭土地開發之前，從74年間開始，已從事
      土地開發買賣二十餘年，於簽訂系爭土地買賣契約之前已
      有簽訂相關契約經驗，已經證人己○○證述明確（本院卷
      第100 頁）。如系爭土地買賣契約係為合夥股份之買賣契
      約，何不直接簽立股份買賣契約？且如果250,000,000 價
      金之約定包括購回被告所出資占百分之十之股份在內為何
      不於契約內載明，反而由被告擔任買受人，而由證人己○○代理為之？證人己○○此番證詞與交易常情大相逕庭，
      已難採信。
    (2)如被告所抗辯兩造向證人己○○要求退夥，證人己○○以
      兩造當時出資之160,000,000 元之1.6 倍（即256,000,00
      0 元）去掉尾數6,000,000 元共250,000,000 元，該250,
      000,000 元包含證人己○○購回被告百分之十出資之退夥
      金41,666,667元（250,000,000 ×10/60） 在內為真，亦
      即應交付原告等之購買合夥股份之退夥金為208,333,333
      元【原告樂揚公司之退夥金為93,750,000元（250,000,00
      0 ×22.5/60） 、原告甲○○之退夥金為20,833,333元（
      250,000,000 ×5/60）、原告丁○○之退夥金應為93,750
      ,000 元 （250,000,000 ×22.5/60） 】，則依系爭協議
      書約定，扣除簽約當時已給付25,000,000元，以及向交通
      銀行貸款之180,000,000 元，已共給付原告205,000,000
      元，尚餘未給付原告之退夥金僅餘3,333,333 元，則何需
      再行與原告在系爭協議書中約定「另新台幣肆仟伍佰萬元
      正，甲方（指被告）同意提供台北市○○區段○段地號設
      定予乙、丙方（指原告丁○○與樂揚公司），債權比例乙
      方382/ 1000 丙方618/1000並簽訂商業本票交付乙、丙無
      誤。該款應於抵押權設定完畢次日起算六個月內全部清償
      ，逾期清償則該抵押物任由乙、丙方處分，甲方及土地提
      供所有權人均無異議」，以提供另筆土地擔保並開立本票
      方式擔保交付45,000,000元？況且，如系爭土地買賣契約
      僅係因為將土地移轉登記因證人己○○借用被告之名義登
      記而簽立，為何買賣價金不直接約定為208,333,333 元？
      如果系爭土地買賣契約書僅為移轉登記需要而簽立，則簽
      立後即可辦理移轉登記，何需再行簽立系爭協議書？綜上
      顯然證人己○○證述與交易常情不符，不可採信，而被告
      上揭抗辯當亦無法採信。
（三）綜上所述，原告主張系爭買賣契約書應係原告將系爭土地
      共千分之五百之應有部分出售予被告一節，堪予採信。又
      原告主張依據系爭協議書第（一）條約定，該買賣價金款
      項45,000,000元應於臺北市內湖區土地抵押權設定完畢次
      日起算六個月內全部清償，而臺北市○○區○○段三小段
      339-2 地號土地抵押權設定登記日為95年2 月16日，故95
      年8 月16日為清償日一節，業有系爭協議書及臺北市中山
      地政事務所他項權利證明書（本院卷第17頁）可按，堪信
      為真實。末以原告主張系爭土地買賣價金尾款屬於原告樂
      揚公司部分為618/1000（此比例含原告甲○○部分），屬
      於原告丁○○部分為382/1000，故依照該比例，屬於原告
      樂揚公司及甲○○二人之金額共27,810,000元，屬於原告
      丁○○部分之金額共17,190,000元，依照原告樂揚公司及
      甲○○二人間之內部價金分配約定，屬於原告樂揚公司部
      分之金額為22,804,200元，屬於原告甲○○部分之金額為
      5,005,800 元等情，有分配協議書可按（本院卷第16頁）
      。從而，原告依據系爭買賣契約及系爭協議書約定向被告
      請求給付原告樂揚公司22,804,200元，給付原告甲○○5,
      005,800 元，給付丁○○17,190,000元，並均自95年8 月
      17日起至清償日止，按週年利率百分之五計算之利息，為
      有理由，應予准許。
四、原告陳明願供擔保，聲請宣告假執行，核無不合，爰酌定相
    當擔保金額准許之並酌定相當之擔保金額宣告被告免為假執
    行。
五、本件事證已臻明確，兩造其餘主張及舉證，經審酌與判決結
    果尚不生影響，均不另論述，併予敘明。
六、結論：本件原告之訴為有理由，依民事訴訟法第78條、第39
    0 條第2 項、第392 條第2 項，判決如主文。
中    華    民    國    98    年    2    月    27     日
                  民事第二庭    法  官  方鴻愷
以上正本係照原本作成。
如對本判決上訴，須於判決送達後20日內向本院提出上訴狀。
中    華    民    國    98    年    3    月    5      日
                                書記官  鍾佩芳


司法院資訊處製作；財團法人民間司法改革基金會備份。
